# 企业认购的私募基金份额放在什么科目核算更合适？

提问人：azhi 时间：2012-01-11 09:29:27
企业认购了部分私募基金份额，该私募基金的投向是对拟上市公司增资扩股。 企业认购的这种基金份额是作为权益工具放在长期股权投资中的其他长期股权投资核算？还是作为金融资产核算（如果作为金融资产，由于没有活跃的市场价格来获取公允价值，只能作为持有至到期投资了）？还是作为其他非流动资产核算？
该贴已经同步到 azhi的微博

回答人：chenyiwei
这种基金份额多数可能性是权益性投资（但如楼上所述，需关注私募认购合同规定的风险、收益等条款）。在确定属于权益性投资的前提下，应根据 2 号准则指南第一条的规定判断应归属于长期股权投资还是金融资产。一般原则是： 1 、如能够对此类基金的募集、投资决策等日常运作事项具有控制、共同控制或者重大影响的，则应按长期股权投资核算。 2 、如果对此类基金的募集、投资决策等日常运作事项不具有控制、共同控制或者重大影响的，则进一步考虑基金份额的公允价值能否可靠确定。能够可靠确定的，作为金融资产；不能可靠确定的，作为长期股权投资核算。

回答人：chenyiwei
还有一点：很可能不能作为持有至到期投资。因为此类基金的收益和本金安全都很可能是不确定的，并且也很可能不能直接获得基金份额的公允价值。而认定为持有至到期投资应满足的条件，一是现金流量固定或者可确定；二是具备持有至到期的意图和财务能力；
三是此类金融工具具有活跃的市场，缺一不可。